臺灣雲林地方法院民事判決
111年度訴字第415號
原      告  謝佳霖  
被      告  林雨涵  

上列當事人間請求損害賠償事件，本院於民國111年9月22日言詞
辯論終結，判決如下：
    主  文
原告之訴及假執行之聲請均駁回。
訴訟費用由原告負擔。
    事 實 及 理 由
一、按訴狀送達後，原告不得將原訴變更或追加，但擴張或減縮
    應受判決事項之聲明者，不在此限，民事訴訟法第255條第1
    項第3款定有明文。查，原告起訴時原聲明請求被告應賠償
    其新臺幣（下同）584,081元；願供擔保，請准宣告假執行
    。嗣於民國111年9月22日言詞辯論當庭將上開金額改請求為
    58萬元，核屬減縮應受判決事項之聲明，參諸上開規定，應
    予准許。
二、原告起訴主張：兩造前為男女朋友關係，在交往期間一起購
    買兩輛汽車，所有人均登記為被告。其中乙台是豐田汽車（
    下稱系爭豐田車），頭期款新臺幣（下同）35萬元是原告所
    繳納，每月貸款由被告繳納，原告擔任保證人，現由被告使
    用中；其中乙台是賓士車（下稱系爭賓士車），因被告沒有
    錢繳貸款，而原告當時是被告之男朋友，便幫被告繳納分期
    貸款。現兩造間已無男女朋友之關係，請求被告返還原告已
    支出之頭期款35萬元及分期付款等語，並聲明：被告應賠償
    原告58萬元；願供擔保，請准宣告假執行。
三、被告則以：系爭賓士車是被告賣掉自己舊車後所購買，因系
    爭賓士車是原告在使用，本來就是使用者付費，所以分期貸
    款應該由原告繳納，而且當初在交往時，被告跟原告說系爭
    賓士車是原告在開，所以分期付款要原告繳納，原告說好。
    系爭豐田車當初買的時候，兩造一起說好要買，貸款部分是
    原告貸款不過，所以用被告的名義買車，由原告當保證人，
    購車頭期款由原告繳納，之後的貸款、ETC費用、稅金等都
    是被告在繳，而且當初原告說系爭豐田車要送被告，頭期款
    是原告自己說要負擔，然後說車子被告在開，所以被告要繳
    分期付款等語置辯。
四、本院之判斷：
㈠、按當事人主張有利於己之事實者，就其事實有舉證之責任，
    民事訴訟法第277條本文已有明定。又稱消費借貸者，於當
    事人間必本於借貸之意思合致，而有移轉金錢或其他代替物
    之所有權於他方之行為，始得當之。是以消費借貸，因交付
    金錢之原因多端，除有金錢之交付外，尚須本於借貸之意思
    而為交付，方克成立。倘當事人主張與他方有消費借貸關係
    存在者，自應就該借貸意思互相表示合致及借款業已交付之
    事實，均負舉證之責任，其僅證明有金錢之交付，未能證明
    借貸意思表示合致者，仍不能認為有該借貸關係存在（最高
    法院102年度臺上字第1929號判決意旨參照）。本件原告主
    張與被告間存在消費借貸關係，惟為被告所否認，揆諸上開
    說明，自應由原告就與被告間存在借貸意思表示合致先負舉
    證之責。
㈡、原告主張其與被告交往期間，其有繳納系爭豐田車之頭期款3
    5萬元及系爭賓士車之分期付款，合計58萬元，兩造間現已
    無男女朋友之關係，被告應返還予原告，固據提出巽耘法律
    事務所律師函、彰化銀行匯款回條聯、汽車新領牌照登記書
    、明台產物汽車保險要保書、彰化銀行新臺幣交易明細、LI
    NE通訊截圖、汽車買賣契約書等為證，然上開證據僅能證明
    原告確實有繳納系爭豐田車頭期款35萬元及繳納系爭賓士車
    分期款之事實，又兩造前既為男女朋友關係，此為兩造所不
    爭執，而於交往過程中相互金錢往來之原因實有多端，非必
    因借貸關係始有交付金錢之行為，是尚難僅憑原告所提出之
    前揭資料即逕認兩造間有消費借貸之合意。
㈢、況原告在言詞辯論期日當庭表示：系爭豐田車是兩造同意一
    起購買，並同意由原告負擔頭期款，而系爭賓士車之分期貸
    款，因為當時原告是被告男朋友，所以自己願意幫被告繳納
    等語，有該言詞辯論筆錄在卷可稽（見本院卷第79至80頁）
    ，益徵兩造並未達成借款之意思表示合致，且原告係基於被
    告男朋友之身分自願支付款項，故原告主張兩造間就上開款
    項成立消費借貸契約，要無可取。
㈣、從而，原告對於本件借貸債務之意思互相合致之事實，未能
    舉證以實其說，尚難認定兩造間就原告本件請求之58萬元成
    立消費借貸關係。
五、綜上所述，原告主張依消費借貸法律關係請求被告返還58萬
    元，為無理由，應予駁回；又原告之訴既經駁回，其假執行
    之聲請亦失所依附，應併予駁回。
六、本件事證已臻明確，兩造其餘攻擊防禦方法及證據，核與判
    決之結果不生影響，爰不一一論列，併此敘明。
七、訴訟費用負擔之依據：民事訴訟法第78條。　　
中　　華　　民　　國　 111  　年　　10　　月　　6 　　日
                  民事第二庭    法  官  吳福森

以上正本係照原本作成。
如對本判決上訴，須於判決送達後20日內向本院提出上訴狀。如
委任律師提起上訴者，應一併繳納上訴審裁判費。
中　　華　　民　　國　111 　　年　　10　　月　　6 　　日
                                書記官　程尹鈴